臺灣彰化地方法院刑事判決　　　　　　　　　　　　　九十四年度簡上字第四六號
　　公　訴　人　臺灣彰化地方法院檢察署檢察官
　　上　訴　人
　　即　被　告　乙○○
　　　　　　　　丁○○
　　　　　　　　丙○○
右列上訴人因竊盜案件，不服本院九十三年度簡字第一九五號中華民國九十四年一月
三十一日第一審判決（原聲請簡易判決處刑案號：九十三年度發查偵字第一三號），
本院管轄第二審合議庭判決如左：
    主文
上訴均駁回。
    事實及理由
一、本案經本院審理結果，認第一審判決認事用法及量刑，均無不當，應予維持，並
    引用第一審判決書記載之事實、證據及理由（如附件）。
二、上訴人即被告乙○○、丁○○及丙○○上訴意旨均略以：被告等因經濟情況不好
    ，且犯後坦承犯行，足堪憫恕，原審遽以論罪科刑，量刑顯屬過重，為此提起上
    訴，請求撤銷原判決，為較輕之處罰，並為緩刑之諭知云云。經查：被告對於右
    揭竊取甲○○○○公司承包之Ｃ三二八標工地ＰＳ三三、三四號橋墩間二支大型
    先進鋼樑（總重約六十噸，造價約新台幣（以下同）二百五十萬元）之事實坦承
    不諱，核與被害人甲○○○○公司東西向快速道路Ｃ三二八標工地主任楊明光指
    述情節及證人白泰富、吳松照、吳正成、謝朝發、汪聰穎、詹琇錡、吳至發、李
    俊麟、陳明顯、鄭桂鶯、吳金霞證述情節相符，並有Ｃ三二八工務所組織掌表、
    派車登記單、明顯廠進貨日報表、電子秤量傳票、客戶基本資料、台灣大哥大股
    份有限公司雙向通聯資料查詢、和信電訊股份有限公司雙向通聯資料查詢各一份
    及照片六幀在卷可稽，是以本件被告乙○○、丁○○及丙○○之竊盜犯行均堪認
    定，原審據以論罪科刑，各判處有期徒刑六月，並諭知易科罰金之折算標準，核
    無違誤或不當之處，且本件被告等所竊取甲○○○○公司承包之Ｃ三二八標工地
    ＰＳ三三、三四號橋墩間二支大型先進鋼樑總重約六十噸，造價高達約二百五十
    萬元，至今又均未與被害人達成和解，賠償被害人之損失，再被告三人亦無何犯
    罪之情狀可憫恕之情形，被告三人上訴謂原判決量刑過重，為無理由，均應予駁
    回。又被告三人前雖均未曾受有期徒刑以上刑之宣告，惟被告三人所竊取之大型
    先進鋼樑二支總重約六十噸，造價高達約二百五十萬元，價值甚鉅，被告三人至
    今又均未與被害人達成和解，並賠償被害人之損失，且本院認所宣告之刑並無以
    暫不執行為適當之情形，均無從為宣告緩刑，附此敘明。
據上論斷，應依刑事訴訟法第四百五十五條之一第一項、第三項、第三百六十八條、
第三百七十三條，判決如主文。
本件經檢察官賴志盛到庭執行職務。
中      華      民      國    九十四    年      五      月      二      日
                              臺灣彰化地方法院刑事第二庭
                                  審判長法官  石  馨  文
                                  法      官  王  義  閔
                                  法      官  郭  麗  萍
右正本證明與原本無異。
本件不得上訴。
                                  法院書記官  梁  高  賓
中      華      民      國    九十四    年      五      月      二      日
